臺灣新北地方法院民事判決
110年度醫字第2號
原      告  陳棟蔚  
訴訟代理人  李佳倫律師
被      告  新北市立聯合醫院

法定代理人  項正川  
被      告  鄭重    

共      同
訴訟代理人  呂昕昀    
上列當事人間請求損害賠償事件，經本院於民國111年10月20日
言詞辯論終結，判決如下：
    主  文
原告之訴及假執行之聲請均駁回。
訴訟費用由原告負擔。
    事實及理由
壹、程序方面：
一、按原告於判決確定前，得撤回訴之全部或一部。但被告已為
    本案之言詞辯論者，應得其同意；訴之撤回應以書狀為之。
    但於期日，得以言詞向法院或受命法官為之。民事訴訟法第
    262條第1項、第2項分別定有明文。經查，本件原告於民國1
    10年10月6日追加洪慶彰為被告，嗣於本院審理時，當庭撤
    回對於被告洪慶彰之起訴，並經被告當庭表示同意原告上開
    撤回之情，有本院111年1月20日言詞辯論筆錄在卷可按（見
    本院卷第189頁），是原告上開撤回部分，核與前揭規定相
    符，與法有據，合先敘明。
二、按訴狀送達後，原告不得將原訴變更或追加他訴，但擴張或
    減縮應受判決事項之聲明者，不在此限，民事訴訟法第255
    條第1項第3款定有明文。查本件原告起訴時聲明：被告應連
    帶給付原告新臺幣（下同）751萬5164元，及自起訴狀繕本
    送達翌日起至清償日止，按年息百分之5計算之利息。嗣於1
    11年7月20日以民事減縮訴之聲明狀變更聲明如下列原告主
    張㈣所載（見本院卷第319頁），核屬於減縮應受判決事項之
    聲明，與上開規定相符，應予准許。
三、至原告於110年12月13日以追加被告狀追加被告即實際為原
    告實施麻醉手術之醫師，嗣後固經被告新北市立聯合醫院陳
    報為原告實施手術之醫師為黃貞楨（見本院卷第173、191
　　頁），然被告二人並未同意原告上開之追加，又查原告所為
    之追加係基於黃貞楨個人當日為其實施麻醉手術有無過失之
    事實，核與原告自110年3月11日訴訟繫屬後所主張被告二人
    之過失事實有別，本院認其請求之基礎事實並非同一，又本
    件查無民事訴訟法第255條第1、2項所定之事由，是原告追
    加黃貞楨為本件被告，不應准許。
貳、實體方面：
一、原告主張：
　㈠原告於107年2月9日入被告醫院，經主治醫師即被告鄭重進行
    頸椎間盤切除、骨融合及固定手術（下稱頸椎間盤切除手術
    ），術後即感喉嚨異常疼痛，多次向被告鄭重反應，均未獲
    置理，遲至術後第4天，因原告喉嚨疼痛及嚴重腫脹化膿而
    無法進食，始由被告鄭重安排Ｘ-Ray發現有不明異物嵌於原
    告喉嚨，並於107年2月13日經全身麻醉進行内視鏡異物夾除
    手術，知悉該異物為牙齒。詎料，於異物夾除手術後數日，
    原告發生右腦梗塞性中風導致左側肢體偏癱，至今左眼視力
    受損，左手無法控制，手腳亦無法施力，導致無法工作。
　㈡經查，原告因被告鄭重未盡術後觀察注意義務之過失，致原
    告於短時間間隔下，進行兩次全身麻醉，提高原告發生中風
    之機率，進而發生右腦梗塞性中風導致左側肢體偏癱之結果
    ，被告鄭重之消極不行為與原告之損害結過具有相當因果關
    係；而被告鄭重為被告新北市立聯合醫院之受僱人，於執行
    職務過程中不法侵害原告之權利，依侵權行為及醫療法第82
    條第2項規定，被告2人應連帶負侵權行為賠償責任。又原告
    與被告新北市立聯合醫院訂有醫療契約，並成立委任關係，
    被告鄭重為被告醫院之履行輔助人，其等未依債之本旨履行
    義務。爰依民法第244條、第544條、第227條第2項、第227
    條之1規定準用同法第193條、第195條規定，就被告鄭重之
    醫療過失，請求被告醫院負契約上之損害賠償責任。茲就請
    求項目及金額分述如下：
　⒈醫療費用：
　　原告於107年2月8日至被告醫院治療後，因發生右腦梗塞性
    中風導致左側肢體偏癱，支出住院治療與復健費用：
　①新北市立聯合醫院：
　⑴住院期間107年2月8日至107年2月15日：5萬9109元。
　⑵住院期間107年2月16日至107年5月2日：3萬7217元。
　⑶就診期間107年5月16日：388元。
　⑷住院期間107年5月26日至107年6月22日：1萬5083元。
　②衛生福利部臺北醫院：
　⑴住院期間107年5月2日至107年5月23日：1萬1635元。
　⑵住院期間107年5月23日至107年5月26日：5,682 元。
　③衛生福利部樂生療養院：
　⑴就診期間107年5月24日：299元。
　⑵住院期間107年6月22日至107年7月16日：8,665元。
　④國立臺灣大學醫學院附設醫院北護分院：
　⑴就診日期107年5月15日：489元；108年2月13日：1,572元；1
    08年8月12日：2,676元。
　⑵住院期間107年7月16日至107年7月25日：2,901元及2,556元
    。
　⑶就診日期108年2月13日至108年12月13日：1萬7174元。
　⑷就診日期109年2月7日至109年10月2日：1萬4416元。
　⑤桃園長庚紀念醫院：
　⑴就診日期107年6月15日：350元；107年8月14日：330元；107
    年9月28日：330元；107年12月14日：350元、250元。
　⑵住院期間107年7月26日至107年8月25日：4,421元。
　⑶住院期間107年8月25日至107年9月17日：1萬2467元。
　⑷住院期間107年9月17日至107年10月13日：1萬2467元。
　⑸住院期間107年10月13日至107年11月8日：8,204元。
　⑹住院期間107年11月8日至107年12月4日：8,204元。
　⑺住院期間107年12月4日至107年12月27日：2,000元。
　⑻住院期間107年12月27日至107年1月24日：8,625元、2,000元
    。
　⑥德仁醫院：
　　住院期間108年1月24日至108年2月1日：1萬0849元。
　⑦上述醫療費用共計24萬9886元。
　⒉看護費用：
　　原告於107年2月8日至108年2月1日間住院治療，期間共計35
    8日，期間由看護及原告配偶之太太照顧，並按財團法人中
    華長照協會之新北市醫院看護行情一覽表看護行情為一日2,
     200元，原告自得向被告請求看護費損失78萬7600元（計算
    式：2,200元×358日＝787,600元)。
　⒊不能工作損失：
　　原告因本件侵權行為經最後一次診斷證明為：「右側額顧枕
    -枕葉神經梗死，左側偏癱，感覺減退和左側視野缺損；C3/
    4的椎間盤突出，C3-7椎間盤突出手術後；右聲帶部分麻痺
    ；阿斯匹林過敏；基底動脈阻塞及狹窄」，至今無法工作。
    原告事故發生前每月平均薪資為6萬元。故原告受有工作損
    失708,000元（計算式：60,000元×11.8個月＝708,000元）。
　⒋勞動力損失：
    依國立臺灣大學醫學院附設醫院鑑定意見，原告因右腦梗塞
    性中風導致左側肢體偏癱，勞動減損能力為37％。原告事故
    發生前每月平均薪資為60,000元，自108年2月1日起至年滿6
    5歲強制退休，共7年7個月29天，原告得請求勞動能力減損1
    764,781元【計算式：266,400×6.00000000+(266,400×0.000
    00000)×(6.00000000-0.00000000)=1,764,781.0000000000
    。其中6.00000000為年別單利5%第7年霍夫曼累計係數，6.0
    0000000為年別單利5%第8年霍夫曼累計係數，0.00000000為
    未滿一年部分折算年數之比例（7/12+29/365=0.00000000）
    。採四捨五入，元以下進位】。
  ⒌精神慰撫金1,000,000元：
　　原告因被告等之疏失而受有上開損害，終日在家鬱鬱寡歡，
    無法工作賺錢，只能靠配偶到處打零工賺取生活費用，身心
    煎熬難以言喻，自得請求精神慰撫金1,000,000元。
　㈢綜上，原告共計請求4,510,267元。　㈡
  ㈣聲明：
　⒈被告應連帶給付原告4,510,267元，及自起訴狀繕本送達翌日
    起至清償日止，按年息百分之五計算之利息。
  ⒉訴訟費用由被告負擔。
　⒊願供擔保請准宣告假執行。
二、被告抗辯：
　㈠原告曾委託其配偶就本事件於108年9月5日在新北市政府衛生
    局醫事審議委員會醫療爭議條處小組成立和解，原告不得再
    對被告等進行請求。
　㈡退步言，縱認本件和解不成立，然本件曾送醫療鑑定，判定
    最初頸椎手術過程，及後續發生喉部不適再次手術，手術後
    意外發生中風狀況之醫療處置，被告均無違反醫療上注意義
    務，及逾越臨床專業常規之情形，而手術中麻醉及相近時間
    進行二度手術等，亦與提升中風傷害風險無明確因果關聯，
    依醫療法第82條第2項、第5項規定，被告無需負損害賠償責
    任。
  ㈢本件固經臺大醫院鑑定原告因右腦梗塞性中風導致左側肢體
    偏癱，勞動減損能力為37％，惟鑑定前亦說明，鑑定單位僅
    就勞動能力減損為評估，不包括其餘事項，如病況治癒可能
    、原告之腦中風與被告醫師手術過程處置之因果關係判斷等
    ，而被告就本件侵權行為並無過失業如前述，不得逕以原告
    目前有勞動力減損之結果，即論斷被告應負損害賠償。
  ㈣復查頸椎長節前位手術因長時間麻醉插管致術後喉嚨痛屬常
    見症狀，原告進行頸椎手術時，術前評估並未告知醫師其裝
    有假牙牙套，健保查詢資料亦無相關紀錄，被告難有事前查
    知可能，且原告牙冠何時脫落亦不明。又原告腦中風係源於
    其自體疾病及手術併發症之風險，原告之抽菸習慣對於腦中
    風或心血管疾病提升之風險係數更為明顯，實難論斷係因短
    時間重複進行全身麻醉手術即造成腦中風之結果。況被告盡
    速安排二度手術係為排除原告異物哽住之不適，倘顧慮短期
    重複手術之風險而不進行處理，想必亦非原告所樂見。
　㈤聲明：
　⒈原告之訴駁回。
  ⒉訴訟費用由原告負擔。
　⒊若受不利之判決，願供擔保准予免假執行。
三、本件不爭執之事實：
　㈠原告於107年2月8日入被告醫院，經被告鄭重於107年2月9日
    進行頸椎間盤切除、骨融合及固定手術，後因原告牙齒脫落
    、崁嵌於喉部，於107年2月13日接受內視鏡異物夾除手術，
    同日轉至加護病房治療，因突發右腦梗塞性中風致左側肢體
    偏癱，於107年5月2日出院。經診斷⒈頸椎第三四節、第四五
    節、第五六節、第六七節椎間盤突出併脊隨壓迫。⒉自發性
    梗塞性腦中風併左側偏癱。⒊左側杓狀軟骨異物梗塞。【110
    年度重司醫調字第2號卷（下稱調字卷）第29頁】
　㈡原告於107年2月9日接受頸椎間盤切除、骨融合及固定手術；
    於107年2月13日接受內視鏡異物夾除手術，所施用之麻醉方
    式皆為「全身麻醉」（見調字卷第31頁、第33頁）。
　㈢原告因本件侵權行為支出醫療費用共計249,886元。（見調字
    卷第39至65頁）。
　㈣原告之配偶陳華桂代理原告，與被告鄭重、新北市立聯合醫
    院於108年9月5日在新北市政府衛生局醫事審議委員會（下
    稱醫審會）就新北市立聯合醫院之醫療爭議案件成立和解，
    並經被告新北市立聯合醫院提存16萬元於本院提存所（見本
    院卷第71、73、147頁）。
　㈤原告就本件侵權行為對被告鄭重提起業務過失傷害告訴，經
    臺灣新北地方檢察署於110年7月27日以109年度調偵字第206
    7號不起訴處分書為不起訴處分確定（見本院卷第93頁）。
四、本件之爭點：
　㈠原告是否受上開和解書第2項約定所拘束
　⒈原告主張其並未授權和解之權限予其配偶陳華桂，是陳華桂
    以原告所為之上開和解，對原告並不生效力等語。然查，於
    108年8月9日原告書具「委任書」，其中業已明確記載「本
    人陳棟蔚因身體微恙，無法出席，特委任陳華桂代為全權處
    理相關事宜」，且為原告親自簽名，此有委任書1份附卷可
    稽（見本院卷第73頁），而原告既不否認其出具上開委任書
    予陳華桂，自堪認上開委任書屬真正。再者，上開委任數簽
    署日期為108年8月9日，亦即乃原告發生前揭身體左側肢體
    偏癱結果，且於108年2月1日出院後所出具之委任書，而其
    上既已記載「全權處理」，且此份委任書即是原告授與其配
    偶陳華桂前往新北市政府衛生局醫審會進行洽談和解程序時
    所為之代理權授與，則依其文意，原告並未有何限制陳華桂
    和解權限之意思表示甚明。是原告主張其並無授權陳華桂就
    其與被告間醫療過失責任爭執洽談和解云云，即不足採。則
    原告既全權授權陳華桂洽談兩造間之醫療爭議乙案，陳華桂
    於代理權限內，以原告名義與被告2人簽立和解書，依上說
    明，其法律上之效果直接歸屬於原告。
　⒉再者，所謂和解，係指當事人約定互相讓步，以終止或防止
    爭執發生之契約；又和解有使當事人所拋棄之權利消滅及使
    當事人取得和解契約所訂明權利之效力，民法第736、737條
    規定甚明。一般理性謹慎之人在與他人洽談和解時，無不仔
    細衡酌利害得失慎重考慮，鮮有不顧後果輕率為之者，蓋輕
    率成立和解契約後率而反悔，並無法達到終止或防止爭執發
    生之締約初衷，反是另起爭執。本件陳華桂與被告2人簽署
    和解書之地點即為新北市政府衛生局醫審會，又係針對被告
    鄭重及新北市立聯合醫院對原告所為上開醫療行為，就被告
    2人有無醫療過失及醫療爭議乙案，洽談民事賠償等事宜之
    和解問題，本質上並無急迫為之之必要，又原告對於申請調
    處之爭議要點與具體訴求早於108年4月25日提出，而與本件
    起訴內容亦屬相符，嗣後經醫審會在108年9月5日調處成立
    ，兩造於新北市政府衛生局醫審會成立和解（見本院卷第71
    、第113至119頁），亦足認原告授與陳華桂洽談和解賠償事
    宜之範圍實屬明確。從而，陳華桂當日既獲原告就本件醫療
    爭議全權授權，且於簽署和解書後，代理原告於和解條件第
    2項為「同意拋棄對於本案及相關所有衍生之民、刑事及行
    政追訴權」之意思表示，則原告即應受此約定之拘束，應認
    原告已拋棄就上開醫療爭議之損害賠償請求權，則原告即不
    得再向被告2人提出損害賠償。
　⒊至原告另主張上開委任書內，並未記載民事訴訟法第70條第1
    項但書所規定之特別委任權等具體字樣，且原告已於108年9
    月12日以存證信函表示不承認陳華桂以第三人名義所為之和
    解等語。然查，上開民事訴訟法第70條第1項所為之規定，
    乃訴訟代理人於法院訴訟進行中，有無為訴訟上和解之權限
    ，及其無權代理之效果如何，所為之特別規定，亦即於民事
    訴訟程序中，代理人之權限應依民事訴訟法決之，不適用民
    法之規定。再查，直轄市、縣 (市) 主管機關應設置醫事審
    議委員會，並為醫療爭議之調處，此為醫療法第99條第1項
    第3款所明定。而醫審會之設立用意，即在透過醫療爭議發
    生之初，轉介由衛生局進入調處，希望在醫療糾紛發生之初
    ，就能讓爭議得以解決，其優點乃除了召開調處會議，由公
    正之法律、醫學專家幫忙釐清醫療行為與不良結果間之因果
    關係，及協助病方瞭解事實爭點，以及考量是否接受醫方之
    說明、是否接受調處方案外，另可透過事先提供相關病歷等
    資料諮詢醫學專家意見後，再將專家意見提供給調處委員，
    分別向病方及醫方解釋，再進行調處，以利雙方聚焦及調處
    成立。從而，上開調處屬行政調處程序，並非民事訴訟程序
    的一環，則於調處程序中所授與之代理權自應適用民法相關
    規定，而非民事訴訟法第70條第1項規定。本件原告認上開
    委任書並未依民事訴訟法第70條第1項但書規定，載明授與
    陳華桂為和解之特別代理權，陳華桂所為之和解效力對原告
    不生效力等語，容有誤會。
　⒋又當事人主張有利於己之事實者，就其事實有舉證之責任，
    但法律別有規定，或依其情形顯失公平者，不在此限，民事
    訴訟法第277條定有明文。法院是否適用上開但書所定之公
    平要求時，應視具體事件之訴訟類型特性暨求證事實之性質
    ，斟酌當事人能力、證據偏在一方、蒐證與因果關係證明之
    困難及法律本身完備否等因素，以定舉證責任或是否減輕證
    明度。而查，本件原告雖主張其並未授與陳華桂為醫療爭議
    之和解權限，然原告就此實未能提出相關證據資料為佐，反
    是陳華桂代表原告於醫審會進行調處時，所提出之委任書明
    確記載「全權處理」等字樣，是原告一再主張其並未授權陳
    華桂進行上開醫療爭議事項的和解權限等語，亦屬無據。
　㈡被告鄭重對原告施行內視鏡異物夾除手術之行為與原告發生
    右腦梗塞性中風導致左側肢體偏癱之結果，經鑑定並無因果
    關係，附此敘明
　  查本件醫療爭議經送請醫審會進行鑑定，其鑑定意見略以：
  ⒈病人接受麻醉置放氣管內管時，一般麻醉醫師需使用喉頭 鏡
    ，若於使用喉頭鏡過程中觸及牙齒造成傷害，多數以門牙為
    主，通常不牽動臼齒，本件告訴人臼齒人工牙冠脫落之情形
    ，應與麻醉無關，亦無從得知牙冠何時脫落。
  ⒉基於臨床專業與分工合作，病人於接受麻醉醫師施行麻醉過
    程中，手術醫師毋需在場，故若病人已經發生牙齒脫落，其
    外觀上無法得知，手術醫師在消毒鋪單時無法發現牙齒脫落
    ；進行手術過程中，手術醫師僅能看到手術部位，亦無法發
    現牙齒脫落。即使牙冠於手術前或手術中脫落，本件被告鄭
    重於手術中亦無法得知牙冠脫落情形。
  ⒊施行頸椎前位融合手術過程中，須將食道牽引至一邊,故病人
    術後3~4天期間會有喉不舒服及吞嚥困難之不適，此為常見
    情形。此外，進行全身麻醉置放氣管內管過程中，亦可能造
    成術後病人咽喉不舒服及吞嚥困難之不適，一般僅需症狀治
    療、持續觀察，無需特別處置。因此，本件被告鄭重之處置
    符合醫療常規。
  ⒋腦中風可發生在任何時刻，亦有可能發生於手術及麻醉中，
    手術及麻醉均為術中中風之危險因子。依文獻報告(參考資
    料1、2),於非屬心臟或神經手術統計中【如本案病人接受喉
    內視鏡異物(牙冠)夾除手術,術後30 天內發生腦中風(又稱
    手術周期中風pripativstroke)比率為0.1~0.8%。術後30天
    內發生腦中風之危險因子，分為病人危險因子與手術危險因
    子:(又稱手術周期腦中風,perioperativestroke)比率為0.1
    ~0.8%。術後30天內生腦中風之危險因子，分為病人危險因
    子與手術危險因子:
  ①病人危險因子:高齡、有心臟疾病史、曾有腦中風病史、曾有
    暫時性腦梗塞病史、腎臟疾病、糖尿病、阻塞性肺疾病、女
    性、頸動脈狹窄、吸及使用乙型阻斷劑降血壓藥物。
  ②手術危險因子:心臟手術、神經外科手術、頸動脈內膜手術、
    主要動脈手術、重大腹腔內手術、肺切除手術、移植手術、
    關節重建手術、坐姿肩膀手術及頭頸部手術。
    然術後30天內發生腦中風之機率高低為統計後之結果，與手
    術進行與否並無絕對之關聯性。即使取消手術，亦無法完全
    避免病人發生腦中風之機率。本件原告具有腦中風、糖尿病
    病史、吸菸及手術(第1次手術屬於神經外科手術，亦屬頭頸
    部手術)多重危險因子，可能增加術後30天內發生腦中風之
    機率。且以本案病人第1次手術後評估30天內發生腦中風之
    機率及時間先後順序而言，確實於第2次手術後發生右腦梗
    塞性中風，即使不進行第2次手術，仍無法完全避免或降低
    發生中風之機率。因此，無論被告鄭重是否為病人施行第2
    次手術，依被告病情，均有中風(腦部任何部位)之可能性，
    即所謂手術麻醉風險。
  ⒌如上開鑑定意見⒈之說明，本件無法確認牙冠係於何時脫落，
    而承鑑定意見⒋，術後30天內發生腦中風機率之危險因子以
    第1次手術後作為評估基準，分為病人危險因子及手術危險
    因子，其中並不包含再次接受手術後，二次手術間之間隔天
    數。目前亦無文獻報告指出因喉頭異物延遲取出會導致增加
    手術周邊期腦中風之風險。因此，目前並無文獻報告顯示病
    人即時進行第2次手術與4天後再進行第2次手術發生中風之
    風險有所不同。
  ⒍依第2次手術之麻醉前評估單，於病人身體狀況未改變之情況
    下，術前麻醉風險等級評估由第2級轉變為第3級，評估單中
    並未記載原因，應與喉頭異物可能產生潛在置放氣管內管困
    難度增加有關。依美國麻醉醫學會之術前麻醉評估，手術次
    數並非危險或加重因子，短時間內再度進行麻醉，並不會使
    中風風險升高。
  ⒎依文獻報告(參考資料2)，異物嵌於咽喉造成之併發症，包含
    黏膜損傷、食道穿孔、膿腫，甚至縱膈腔炎，影響病人之呼
    吸或吞嚥功能。然本件未能確定牙冠何時掉落，且牙冠位置
    未阻塞呼吸道，故並無證據顯示本本件異物嵌於咽喉達4天
    而使發生「腦梗塞性中風」之風險升高。
  ⒏本件並無足夠之病歷紀錄或證據顯示病人之固定牙冠係於執
    行麻醉之過程脫落，已如前述。病人口中是否有易脫落之人
    工牙冠，為麻醉醫師於麻醉前評估項目之一，並非手術醫師
    之術前準備工作範圍。若該固定牙冠於執行麻醉之過程中脫
    落，手術醫師無法得知，已如上開鑑定意見⒉之說明，因此
    ，亦非被告鄭重應注意之範圍而得以避免。
  ⒐承鑑定意見⒌，被告鄭重於107年2月13日依原告之頸椎X光檢
    查結果發現喉頭異物，立即會診腸胃科及耳鼻喉科醫師，前
    述兩位會診醫師皆無法於局部麻醉下以內視鏡方式夾出異物
    之際，被告鄭重當日隨即安排以全身麻醉施行移除異物手術
    ，故此部分醫療處置並無延遲或疏失。
  ⒑承鑑定意見⒋，被告具腦中風、糖尿病病史、吸菸及手術(第1
    次手術屬於神經外科手術，亦屬頭頸部手術)多重危險因子
    影響之情況下，於頸椎手術後8天、咽喉部手術後5天發生梗
    塞性腦中風，雖為麻醉及手術風險之一，惟亦與原告罹患多
    重疾病有關，而與喉內視鏡異物夾除手術無因果關係，無法
    歸責被告鄭重。被告鄭重於107年2月16日得知原告主訴左側
    肢體乏力時，立即安排腦部磁振造影(MRI)檢查，結果顯示
    右腦血管梗塞，當日會診神經內科，並依其建議給予抗血小
    板藥物治療。2月18日移除原告之氣管內管、2月21日原告轉
    出加護病房後，仍持續安排原告復健治療。被告鄭重於原告
    中風時積極安排檢查，會診神經內科，且依其建議給予藥物
    治療，後續亦積極安排復健等醫療處置，已盡醫師之注意義
    務（以上見本院調取之臺灣新北地方檢察署109年度調偵字
    第2067號卷內所附鑑定報告）。
  ⒒從而，原告接受被告鄭重實施頸椎椎間盤切除、骨融合及固
    定手術，被告鄭重之注意範圍並未即於口腔內假牙脫落問題
    ，亦難期待被告鄭重有何注意到施術範圍以外位置有所變化
    之客觀可能性，再者，原告術後喉痛狀況乃術後常見狀況，
    被告鄭重再次安排檢查、會診與取出手術，並無延誤或疏失
    ，原告嗣後之中風結果，實難認係被告鄭重未盡其注意義務
    所致，其中風結果雖為麻醉及手術風險之一，惟亦與原告罹
    患多重疾病有關，而難認與原告實施第二次麻醉必具因果關
    係。是原告主張被告鄭重有上開醫療過失，被告鄭重未依債
    之本旨履行其醫療契約，被告鄭重又為新北市立聯合醫院之
    履行輔助人，其等應負連帶損害賠償責任等語，仍屬無據。
五、綜上所述，原告既已授與其配偶陳華桂代理權，使陳華桂全
    權代理其於108年9月5日在新北市政府衛生局醫審會之爭議
    調處事項，而陳華桂已與被告二人和解成立，並聲明就本件
    醫療爭議事項衍生之民事權利予以拋棄，原告即受此約定之
    拘束，不得再行請求被告再行賠償。況本件原告所述其所受
    之自發性梗塞性腦中風併左側偏癱結果，仍難認係被告因履
    行醫療契約之過失所致，是原告本件請求並無理由，應予駁
    回。又原告之訴既已駁回，其為假執行之聲請即失所附麗，
    應併予駁回。
六、本件事證已臻明確，兩造其餘之攻擊或防禦方法及所用之證
    據，經本院斟酌後，認為均不足以影響本判決之結果，爰不
    逐一論列，附此敘明。
七、據上論結，本件原告之訴無理由，依民事訴訟法第78條規定
    ，判決如主文。 　
中　　華　　民　　國　　111 　年　　11　　月　　25　　日
                  民事第五庭  法　官　曹惠玲
以上正本係照原本作成。
如對本判決上訴，須於判決送達後20日內向本院提出上訴狀。如
委任律師提起上訴者，應一併繳納上訴審裁判費。
中　　華　　民　　國　　111 　年　　11　　月　　28　　日
                              書記官  董怡彤